臺灣板橋地方法院刑事判決　　　　　　　 94年度易字第624號
公　訴　人　臺灣板橋地方法院檢察署檢察官
被　　　告　甲○○
上列被告因贓物案件，經檢察官提起公訴（94年度偵字第4056號）
，本院判決如下：
    主  文
甲○○收受贓物，累犯，處有期徒刑伍月，如易科罰金，以佰
元折算壹日。
    事  實
一、甲○○曾於民國八十四年間因肅清煙毒條例、麻醉藥物管理
    條例案件，經法院分別判處有期徒刑三年六月、八月，定應
    執行刑有期徒刑四年確定，並於九十三年九月十七日縮刑期
    滿執行完畢。猶不知悔改，明知姓名年籍不詳之成年人，於
    不詳時間、地點所交付之序號0000000 號PDA （即掌上型電
    腦）、CANON 牌數位相機及序號00000000號PDA （即掌上傳
    訊王）各一台，均係他人失竊而為來源不明贓物（上開序號
    0000000 號PDA 、CANON 牌數位相機各一台，均係邱富龍所
    有，於九十三年九月二十八日下午五時許，在新竹縣新竹市
    ○○路八八號七樓之二住處遭竊；又序號00000000號PDA ，
    係林欣怡所有，於九十三年十一月七日上午十一時許，在桃
    園縣龜山鄉○○村○○○路一八一巷十七弄九號六樓住處遭
    竊），竟基於收受贓物之犯意，予以收受。
二、甲○○收受而持有上開序號0000000 號PDA 、CANON 牌數位
    相機及序號00000000號PDA 等贓物後，嗣於九十三年十二月
    十四日至九十三年十二月二十四日在國內期間之某日，將該
    等贓物持往乙○○位於臺北縣板橋市○○路○段三九號三樓
    租屋處，交予明知為贓物之友人乙○○保管寄藏（乙○○涉
    犯上揭寄藏贓物罪，業經本院另行判決有罪確定），嗣為警
    於九十四年三月一日晚上八時許，在乙○○上開租屋處查獲
    上開PDA 、數位相機後，始查悉上情。
三、案經臺北縣政府警察局大同分局訴由臺灣板橋地方法院檢察
    署檢察官偵查起訴。
    理  由
一、關於證據能力之認定：
    按被告以外之人於審判外之言詞或書面陳述，除法律有規定
    者外，不得作為證據；又被告以外之人於審判外之陳述，雖
    不符前四條之規定，而經當事人於審判程序同意作為證據，
    法院審酌該言詞陳述或書面陳述作成時之情況，認為適當者
    ，亦得為證據。當事人、代理人或辯護人於法院調查證據時
    ，知有第一百五十九條第一項不得為證據之情形，而未於言
    詞辯論終結前聲明異議者，視為有前項之同意，刑事訴訟法
    第一百五十九條第一項、第一百五十九條之五分別定有明文
    。本件被害人林欣怡、邱富龍於警詢中之證言為前開刑事訴
    訟法第一百五十九條第一項之證據，惟被告甲○○於本案言
    詞辯論終結前並未就其證據能力聲明異議，依前開刑事訴訟
    法第一百五十九條之五第二項之規定，前開證人於警詢中之
    證言亦有證據能力，合先敘明。
二、訊之被告甲○○矢口否認有收受上開贓物之犯行，並辯稱伊
    當時人在國外，且乙○○當時在通緝中，伊不可能將物品寄
    放在乙○○住處，乙○○是因女友與伊發生性關係而懷恨在
    心，又為了脫免自己之竊盜刑責，才故意誣陷云云。然查：
  (一)證人乙○○於上揭時地為警查獲持有序號0000000 號PDA （
    即掌上型電腦）、CANON 牌數位相機及序號00000000 號PDA
    （即掌上傳訊王）各一台，其中序號0000000 號PDA （即掌
    上型電腦）、CANON 牌數位相機各一台均係邱富龍所有，於
    九十三年九月二十八日下午五時許，在新竹縣新竹市○○路
    八八號七樓之二住處遭竊；而序號00000000號PDA （即掌上
    傳訊王）一台，則係林欣怡所有，於九十三年十一月七日上
    午十一時許，在桃園縣龜山鄉○○村○○○路一八一巷十七
    弄九號六樓住處遭竊等情，已據被害人邱富龍、林欣怡於警
    詢中指述綦詳（見偵查卷第十九頁至第二十頁、第二十三頁
    至第二十四頁），並有贓物認領保管單二紙附卷可稽，是前
    開PDA 、數位相機係屬失竊之贓物無訛。
  (二)又上開贓物係被告甲○○於九十三年十二月某日，持往乙○
    ○位於臺北縣板橋市○○路○段三九號三樓租屋處寄藏一節
    ，已經證人乙○○於本院審理時證述甚明（見本院卷第六六
    頁至第七一頁、第七三頁至第七四頁），被告甲○○雖辯稱
    乙○○是因女友與伊發生性關係，懷恨在心，又為脫免竊盜
    罪嫌而蓄意誣陷云云，然證人乙○○於上開時地為警查獲時
    ，亦同時被查獲向綽號「阿宏」之不詳姓名年籍成年男子故
    買而持有被害人蘇宏凱於九十四年二月十六日晚上八時許，
    在臺北縣新莊市○○街五九號十一樓王宣儼住處遭竊之身分
    證、機車駕照、汽車駕照、金民健保卡、華僑銀行信用卡、
    大眾銀行信用卡、第一銀行金融卡、中信銀行金融卡、華南
    銀行會融卡、泛亞銀行金融卡、日盛銀行金融卡各一張等贓
    物之犯行，此為證人乙○○自承在卷，並有臺北市政府警察
    局大同分局搜索、扣押筆錄及臺北市政府警察局大同分局扣
    押物品目錄表各一件暨贓物認領保管單二紙在卷可稽（見偵
    查卷第三十頁、第三一頁、第三五頁），苟證人乙○○有意
    誣陷被告，儘可將全部物品均誣指為被告所竊盜或寄藏，要
    無僅指上開PDA 、數位相機等贓物為被告所寄藏，而其他贓
    物係購自他人之理。再者，證人乙○○居住於上開板橋市租
    屋處時，因案遭通緝中之情，已據被告、證人乙○○分別於
    本院審理時陳明在卷（見本院卷第六六頁、第六七頁、第六
    九頁），並有臺灣高等法院被告前案紀錄表一件附卷可按，
    衡諸常理，證人乙○○為免遭緝獲，自不可能任由與其有仇
    隙之人進出其上開租屋處，而被告甲○○既能知悉證人乙○
    ○上開租屋處，並與之往來，實難認其二人間有何仇隙與糾
    葛，況證人乙○○於偵查中猶翻異前詞，改稱上開PDA 、數
    位相機贓物是在跳蚤市場買的等語在卷（見偵查卷第八四頁
    ），顯有迴護被告甲○○之意，益徵證人乙○○陳稱伊與被
    告甲○○間並無仇怨等語非虛，末查證人乙○○因受寄藏上
    開贓物及購入上開蘇宏凱遭竊之物品，經本院於九十四年七
    月二十八日另以九十四年簡字第三二二五號判處寄藏贓物罪
    有期徒刑三月及故買贓物罪有期徒刑三月，應執行有期徒刑
    五月，有本院上開判決附卷足考，故證人乙○○是否有指明
    被告甲○○涉犯竊盜或收受贓物，均無解於其本身寄藏贓物
    之罪責，被告甲○○辯稱證人乙○○是為脫免其本身之竊盜
    罪嫌云云，顯有誤認。故被告甲○○辯稱乙○○是因女友與
    伊發生性關係，懷恨在心，又為脫免竊盜罪嫌而蓄意誣陷云
    云，尚無可採。
  (三)末查被告於九十三年九月二十四日出國，至九十三年十二月
    十四日才返國，並旋即於九十三年十二月二十四日再出國，
    直至九十四年一年七日才返回國內等情，有被告所提出之護
    照影本及公訴人所提出之入出境查詢結果各一紙在卷可憑，
    是上開贓物遭竊時，被告雖不在國內，然本件既非認定上開
    贓物係被告所竊取，則該等贓物失竊時，被告有無在國內，
    即與本案無涉。又被告於上開贓物遭竊後，直至證人乙○○
    為警查獲時止，確有返國紀錄（即自九十三年十二月十四日
    起至九十三年十二月二十四日止、九十四年一月七日起至九
    十四年三月一日止），則在此等期間，被告並無因人一直在
    國外，未能交付上開贓物予證人乙○○之情形，況依證人乙
    ○○所述：「九十三年十二月中的某一天在板橋市○○路○
    段三九號三樓我租屋處交給我的，正確時間忘記了」等語（
    見本院卷第六六頁），亦符被告甲○○前開在國內之期間，
    更徵證人乙○○所述可取，是被告辯稱伊人在國外，無法交
    上開贓物予證人乙○○云云，自亦無可信。綜上，被告甲○
    ○前開所辯既無從憑為其有利之認定，且本案已經證人乙○
    ○證述甚明，又警於上揭時地所查獲之上開PDA 、數位相機
    確屬來源不明之贓物，均已如前述，是本件事證明確，被告
    甲○○犯行洵堪認定。
三、核被告所為，係犯刑法第三百四十九條第一項之收受贓物罪
    。其曾於八十四年間因肅清煙毒條例、麻醉藥物管理條例案
    件，經法院分別判處有期徒刑三年六月、八月，定應執行刑
    有期徒刑四年確定，並於九十三年九月十七日縮刑期滿執行
    完畢，有臺灣高等法院被告前案紀錄表一件在卷可稽，其於
    五年之內，再犯本件最重本刑為有期徒刑以上之罪，為累犯
    ，應依刑法第四十七條之規定，加重其刑。審酌被告因貪圖
    小利，收受上開贓物，助長竊盜歪風，致使贓物追索困難，
    而犯後否認犯行，態度非佳，惟念失竊物品已由被害人領回
    ，所受損失非重等一切情狀，量處如主文所示之刑，並諭知
    易科罰金之折算標準。
據上論斷，應依刑事訴訟法第二百九十九條第一項前段，刑法第
三百四十九條第一項、第四十七條、第四十一條第一項前段，罰
金罰鍰提高標準條例第一條前段、第二條，判決如主文。
本案經檢察官林俊儀到庭執行職務。
中　　華　　民　　國　　94　　年　　9 　　月　　29　　日
                  刑事第五庭    審判長法　官  陳坤地
                                      法  官  許映鈞
                                      法  官  李麗珠
以上正本證明與原本無異
如不服本判決應於送達後10日內向本院提出上訴狀
                                      書記官　王麗雯
中　　華　　民　　國　　94　　年　　9 　　月　　29　　日
附錄本案論罪科刑法條全文：
刑法第349條第1項：
收受贓物者，處 3 年以下有期徒刑、拘役或 500 元以下罰金。
